臺灣高雄地方法院刑事判決　　　　　　　95年度易字第2549號
公　訴　人　臺灣高雄地方法院檢察署檢察官
被　　　告　乙○○
　　　　　　　　　　　號
　　　　　　　　　　（在臺灣高雄第二監獄受刑中）
上列被告因竊盜案件，經檢察官提起公訴（95年度偵字第27640
號），嗣因被告就被訴事實為有罪之陳述，經本院告知簡式審判
程序意旨，並聽取公訴人及被告之意見後，本院合議庭裁定由受
命法官獨任依簡式審判程序審理，判決如下：
    主  文
乙○○竊盜，累犯，處有期徒刑參月；又竊盜，累犯，處有期徒
刑肆月；又竊盜，累犯，處有期徒刑伍月；又攜帶兇器竊盜，累
犯，處有期徒刑柒月；扣案之手電筒及螺絲起子各壹支均沒收。
應執行有期徒刑壹年陸月；扣案之手電筒及螺絲起子各壹支均沒
收。
    事  實
一、乙○○前於民國89年間因違反毒品危害防制條例案件，經本
    院以89年度易字第40號判處有期徒刑8 月確定，又於91年間
    因違反同條例案件，經本院以91年度訴字第3716號判處有期
    徒刑1 年確定，上開2 案件之宣告刑經接續執行，於94年1
    月2 日縮短刑期執行完畢。詎仍不知悔改，分別基於意圖為
    自己不法所有之犯意，於附表編號1 至4 所示之時、地，以
    附表編號1 至4 所示之方法，竊取附表編號1 至4 所示物品
    ，並分別於附表編號1 至4 所示查獲之經過而為警查獲。
二、案經高雄縣政府警察局鳳山分局報請臺灣高雄地方法院檢察
    署檢察官偵查起訴。
    理  由
一、本案被告乙○○所犯係死刑、無期徒刑、最輕本刑為3 年以
    上有期徒刑以外之罪，其於準備程序就前揭被訴事實為有罪
    之陳述，經受命法官告知簡式審判程序之旨，並聽取其與公
    訴人之意見後，本院認無不得或不宜改依簡式審判程序進行
    之處，爰依刑事訴訟法第273 條之1 第1 項、第284 條之1
    ，裁定本件由受命法官獨任進行簡式審判程序，合先敘明。
二、訊據被告乙○○對於上開竊取如附表編號1 至4 所示被害人
    之物之事實均坦承不諱，且分別有下列證據可資佐證：
  (一)附表編號1 部分：業經被害人丁○○於警詢中指訴及證人李
    銘輝於警詢中證述綦詳（警一卷第4 頁至第8 頁），且有監
    視器錄影帶翻拍照片2 張附卷可稽（警一卷第9 頁）。
  (二)附表編號2 部分：業經被害人戊○○於警詢中指訴綦詳（警
    二卷第4 頁、第5 頁），且有監視器錄影帶翻拍照片2 張在
    卷可憑（警二卷第6 頁）。
  (三)附表編號3 部分：業經被害人己○○於警詢中指訴綦詳（警
    三卷第4 頁、第5 頁），且有扣押筆錄、扣押物品目錄表、
    高雄縣警察局尋獲電腦輸入單、贓物認領保管單、車籍作業
    系統─查詢認可資料各1 份存卷可參（警三卷第6 頁至第9
    頁、第13頁、第14頁、第17頁）。
  (四)附表編號4 部分：業經被害人丙○○於警詢中指訴綦詳（警
    四卷第6 頁、第7 頁），且有扣押筆錄、扣押物品目錄表、
    贓物認領保管單各1 份、照片9 張在卷可查（警四卷第8 頁
    至第11頁、第13頁、第15頁至第17頁），並有手電筒及螺絲
    起子各1 支扣案可資佐證。
  (五)是被告之自白與事實相符，應堪採為認定事實之證據，本件
    事證明確，被告犯行堪以認定，應予依法論科。
三、查被告乙○○用以犯附表編號4 竊盜犯行所持之螺絲起子1
    支，長約15公分，為鐵製材質，質地堅硬，前端尖銳，業經
    被告陳明在卷，且有照片1 幀附卷可稽（警四卷第16頁），
    而為客觀上足以危害人之生命身體，依社會通常觀念可供兇
    器使用之物。按竊盜罪既遂與未遂之區別，應以所竊之物已
    否移入自己權力支配之下為標準。若已將他人財物移歸自己
    所持，即應成立竊盜既遂罪（最高法院25年上字第7374號判
    例可資參照）。被告既已拆卸下鋁門及鋁窗，該物已置於其
    實力支配之範圍內，應屬竊盜既遂。至於該物是否已經卸成
    便於搬運之鋁條或置於可得自由處分之安全狀態，均不影響
    竊盜既遂之認定。被告如附表編號1 至4 號所為3 次普通竊
    盜犯行及1 次攜帶兇器竊盜犯行，犯意各別、行為互殊，應
    予分論併罰。被告於89年間因違反毒品危害防制條例案件，
    經本院以89年度易字第40號判處有期徒刑8 月確定，又於91
    年間因違反同條例案件，經本院以91年度訴字第3716號判處
    有期徒刑1 年確定，上開2 案件之宣告刑經接續執行，於94
    年1 月3 日縮短刑期執行完畢之事實，有臺灣高等法院被告
    前案紀錄表1 份在卷可稽，被告於有期徒刑執行完畢後，5
    年內故意再犯本件有期徒刑以上之本罪，均為累犯，所犯3
    次普通竊盜罪及1 次加重竊盜罪，應依刑法第47條第1 項之
    規定，分別論以累犯，並加重其刑。原審酌被告正值壯年，
    竟不思以正當途徑賺取生活所需，而竊取他人財物，其中1
    次更持兇器行竊，危害社會治安程度甚鉅，行為實不足取，
    惟念及被告尚能及時悔悟，坦承犯行，態度良好並衡酌犯罪
    之手段、次數及所竊財物之價值非鉅等一切情狀，分別量處
    如主文所示之刑，並依刑法第51條之規定，定其應執行刑，
    以示懲儆。被告所犯附表編號4 所示竊盜犯行為警查獲時所
    扣案之手電筒及螺絲起子各1 支，證人丙○○否認為其置放
    於工地之物，則應屬被告所有供犯竊盜犯行時所用之物，爰
    依刑法第38條第1 項第2 款宣告沒收。
據上論斷，應依刑事訴訟法第299 條、第273 條之1 第1 項、第
284 條之1 ，刑法第320 條第1 項、第321 條第1 項第3 款、第
47條第1 項、第51條第5 款、第38條第1 項第2 款，判決如主文
。
本案經檢察官甲○○到庭執行職務。
中　　華　　民　　國　　96　　年　　1 　　月　　31　　日
                  鳳山刑事第一庭      法　官  林芳華
以上正本證明與原本無異。
如不服本判決，應於判決送達後10日內，向本院提出上訴狀。
中　　華　　民　　國　　96　　年　　1 　　月　　31　　日
                                      書記官  黃靖媛
附錄本案論罪科刑法條
刑法第320條第1項
意圖為自己或第三人不法之所有，而竊取他人之動產者，為竊盜
罪，處 5 年以下有期徒刑、拘役或 5 百元以下罰金。
刑法第321條第1項
犯竊盜罪而有左列情形之一者，處 6 月以上、 5 年以下有期徒
刑：
一  於夜間侵入住宅或有人居住之建築物、船艦或隱匿其內而犯
    之者。
二  毀越門扇、牆垣或其他安全設備而犯之者。
三  攜帶兇器而犯之者。
四  結夥三人以上而犯之者。
五  乘火災、水災或其他災害之際而犯之者。
六  在車站或埠頭而犯之者。
附表
┌─┬────┬────┬────┬───┬────┬────┬───┐
│編│行為時間│行為地點│行為方式│被害人│竊得物品│查獲經過│扣案物│
│號│        │        │        │      │        │        │      │
├─┼────┼────┼────┼───┼────┼────┼───┤
│  │95年9 月│高雄縣鳳│徒手    │丁○○│電動切動│為警依林│無    │
│1 │7 日13時│山市瑞興│        │      │器、充電│玉真提供│      │
│  │40分許。│路135 巷│        │      │器、梅花│之監視器│      │
│  │        │25號旁。│        │      │板手。  │錄影光碟│      │
│  │        │        │        │      │        │而循線查│      │
│  │        │        │        │      │        │獲。    │      │
├─┼────┼────┼────┼───┼────┼────┼───┤
│  │95年9 月│高雄縣鳳│徒手    │戊○○│車牌號碼│為警依劉│無    │
│2 │3 日14時│山市和興│        │      │9M-9265 │戊祥提供│      │
│  │30分許。│路100 號│        │      │號自小客│之監視器│      │
│  │        │（碧連天│        │      │車之前後│錄影光碟│      │
│  │        │大廈地下│        │      │保險桿。│而循線查│      │
│  │        │室24號車│        │      │        │獲。    │      │
│  │        │位。    │        │      │        │        │      │
├─┼────┼────┼────┼───┼────┼────┼───┤
│3 │95年10月│高雄縣鳳│以車主潘│己○○│車牌號碼│為警於95│無    │
│  │20日18時│山市五甲│美色遺留│      │PME-817 │年11月13│      │
│  │許。    │一路451 │在機車上│      │號機車。│日15時許│      │
│  │        │之12號。│之鑰匙發│      │        │，在高雄│      │
│  │        │        │動機車  │      │        │縣鳳山市│      │
│  │        │        │        │      │        │三民路與│      │
│  │        │        │        │      │        │中山路口│      │
│  │        │        │        │      │        │盤查查獲│      │
├─┼────┼────┼────┼───┼────┼────┼───┤
│4 │95年11月│高雄縣鳳│以乙○○│丙○○│鋁窗39扇│為警巡邏│乙○○│
│  │14日5 時│山市瑞大│所有之手│      │、鋁門12│時當場查│所有之│
│  │45分許。│街99巷18│電筒1 支│      │扇。    │獲      │手電筒│
│  │        │號前工地│用以照明│      │        │        │及螺絲│
│  │        │。      │，將鋁門│      │        │        │起子各│
│  │        │        │及鋁窗拆│      │        │        │1 支。│
│  │        │        │卸下後，│      │        │        │      │
│  │        │        │以其所有│      │        │        │      │
│  │        │        │客觀上對│      │        │        │      │
│  │        │        │於人之生│      │        │        │      │
│  │        │        │命、身體│      │        │        │      │
│  │        │        │及安全構│      │        │        │      │
│  │        │        │成威脅，│      │        │        │      │
│  │        │        │可供兇器│      │        │        │      │
│  │        │        │使用之螺│      │        │        │      │
│  │        │        │絲起子1 │      │        │        │      │
│  │        │        │支，將鋁│      │        │        │      │
│  │        │        │門及鋁窗│      │        │        │      │
│  │        │        │之鋁框拆│      │        │        │      │
│  │        │        │卸成便於│      │        │        │      │
│  │        │        │搬運之鋁│      │        │        │      │
│  │        │        │條。    │      │        │        │      │
└─┴────┴────┴────┴───┴────┴────┴───┘
